【裁判字號】    92,毒抗,25
【裁判日期】    920117
【裁判案由】    毒品危害防制條例
【裁判全文】
臺灣高等法院刑事裁定                              九十二年度毒抗字第二五號
    抗  告  人  甲○○  男五十.
    即  被  告
右抗告人因違反毒品危害防制條例案件，不服台灣新竹地方法院，中華民國九十一年
十二月十一日，所為強制戒治之裁定（九十一年度毒聲字第一一二一號），提起抗告
，本院裁定如左：
    主  文
抗告駁回。
    理  由
一、抗告意旨略以：抗告人於民國（下同）九十一年七月間因罹患病症就醫，而服用
    含有MEHYEEPHEDRINE成分之口服藥，是否因服用此等藥物造成尿液檢驗結果呈現
    嗎啡及甲基安非他命陽性反應，抗告人雖於八十九年間因施用毒品而施以強制戒
    治，然戒治期間屆滿後，已無再施用何毒品，於九十一年四月二十八日亦經新竹
    縣警察局竹北分局通知採集尿液檢驗結果，並無施用毒品，原審竟裁定將抗告人
    送戒治處所施以強制戒治，自有未合，為此依法提起抗告云云。
二、按犯毒品危害防制條例第十條之罪，應先將被告送勒戒處所觀察、勒戒，經觀察
    、勒戒後，無繼續施用毒品之傾向者，應由檢察官為不起訴處分，於該不起訴處
    分裁定後，五年內再犯第十條之罪，經觀察勒戒後，認有繼續施用毒品之傾向或
    三犯以上者，應由檢察官聲請法院裁定令入戒治處所施以強制戒治，同條例第二
    十條第二項、第三項分別定有明文。查被告甲○○於九十一年七月三十一日晚上
    九時許，經新竹縣政府警察局警員在其新竹縣湖口鄉中正村中北勢二六號住處，
    查獲第二級毒品安非他命二小包（各重零點八克、一克）及吸食器一組，並經警
    採集其尿液送請昭信科技顧問股份有限公司以氣相層析質譜儀分析法檢驗結果，
    發現呈嗎啡及甲基安非他命陽性反應，有列管毒品人口尿液檢驗採集紀錄表及該
    公司九十一年八月四日濫用藥物陽性檢體檢驗報告書各乙份附卷可稽，被告雖否
    認有施用毒品海洛因及安非他命，並以因罹患病症而服用含有MEHYEEPHEDRINE成
    分之口服藥，致尿液可能因而檢驗含有海洛因及安非他命反應，惟查海洛因及安
    非他命等毒品係屬政府嚴格管制之違禁物，價格高昂，一般經政府核准製造之藥
    品自無添加毒品海洛因及安非他命之可言，被告縱因罹患病症而服用藥物，惟其
    所服用既屬經檢驗合格之藥物，其尿液自無可能經檢驗呈安非他命及嗎啡陽性反
    應，況查並無被告所服用之藥物可供查驗。玆查「尿液毒品檢驗若能使用先進之
    氣相層析質譜儀分析法確認，則可完全排除偽陽性之干擾，為最具公信力的檢驗
    方法」，有法務部調查局第六處八十七年九月二十九日（八七）發技（一）第八
    七０七四五七四號函可參，是昭信科技顧問股份有限公司以氣相層析質譜分析法
    就上揭尿液所為之檢驗即可完全排除毒品偽陽性之干擾，該公司檢驗結果自堪採
    信，而查海洛因經注射入人體後，約百分之八十於二十四小時內自尿中排出，國
    外曾有文獻報導注射六毫克之海洛因鹽酸鹽，其代謝物嗎啡之平均可檢出時限約
    為二十六小時，及施用安非他命後，於尿液中安非他命平均可驗出之時限，約為
    九十六小時等情，此分別有行政院衛生署藥物食品檢驗局（八一）藥檢壹字第八
    一一四八八五號函及行政院衛生署藥物食品檢驗局（八一）藥檢壹字第００一一
    五六號函等影本各一件在卷可參，足證被告分別有於九十一年七月三十一日晚上
    九時許經警採尿送驗前二十六小時及九十六小時內某時，在不詳處所施用第一級
    毒品海洛因及第二級毒品安非他命之事實，並有第二級毒品安非他命二小包（各
    重零點八克、一克）及吸食器一組等扣案可佐，被告空口否認有施用毒品海洛因
    及安非他命，殊非可採，被告施用海洛因及安非他命之犯行，堪予認定。而查被
    告前因施用毒品案件，經送觀察勒戒後，認無繼續施用毒品傾向，分別經台灣新
    竹地方法院檢察署檢察官於八十七年八月十九日以八十七年度偵字第五一二五號
    為不起訴處分及台灣新竹地方法院於八十七年十月二十六日以八十七年度易字第
    五五五號判決免刑確定後，復因連續施用第二級毒品安非他命案件，經送觀察勒
    戒後，認有繼續施用毒品傾向，裁定送強制戒治（其施用毒品犯行經台灣新竹地
    方法院檢察署檢察官聲請簡易判決處刑，並經台灣新竹地方法院以八十八年度竹
    北簡字第七九號判處有期徒刑六月確定），惟被告於停止戒治付保護管束期間內
    又因施用第二級毒品安非他命，違反保護管束應遵守事項而情節重大，再經台灣
    新竹地方法院以八十八年度毒聲字第二一三三號裁定撤銷停止戒治，續送強制戒
    治，迨於八十九年八月二十二日執行強制戒治期滿（被告此次施用毒品犯行經台
    灣新竹地方法院檢查署檢察官聲簡易判決處刑，並經台灣新竹地方法院以八十九
    年度易字第七八０號判處有期徒刑六月確定），有各該不起訴處分書、八十九年
    度戒執二字第三七號戒治處分執行指揮書、台灣新竹地方法院刑案資料查註紀錄
    表、全國施用毒品案件紀錄表及本院被告全國前案紀錄表各乙份附卷可稽。詎被
    告猶不知悔改，復於上揭時地三犯毒品危害防制條例第十條之罪，原審因而依台
    灣新竹地方法院檢察署檢察官之聲請，援引毒品危害防制條例第二十條第三項但
    書之規定，裁定將被告令入戒治處所施以強制戒治，經核並無不合，被告抗告意
    旨否認有施用第一級毒品海洛因及第二級毒品安非他命犯行，而指摘原審裁定不
    當，自無理由，應予駁回。
據上論斷，依刑事訴訟法第四百十二條，裁定如主文。
中    華    民    國    九十二    年       一       月      十七        日
                              臺灣高等法院刑事第三庭
                                  審判長法  官  張  連  財
                                        法  官  林  明  俊
                                        法  官  張  傳  栗
右正本證明與原本無異。
不得再抗告。
                                        書記官  秦  慧  榮
中      華      民      國      九十二  年     一       月     二十     日


司法院資訊處製作；財團法人民間司法改革基金會備份。
